【裁判字號】    88,上訴,1207
【裁判日期】    890121
【裁判案由】    偽造文書
【裁判全文】
臺灣高等法院臺中分院刑事判決              八十八年度上訴字第一二○七號
    上  訴  人  臺灣彰化地方法院檢察署檢察官
    被      告  乙○○
                丙○○
                丁○○
右上訴人因被告偽造文書等案件，不服台灣彰化地方法院八十八年度訴字第一一○號
，中華民國八十八年三月五日第一審判決（起訴案號：台灣彰化地方法院檢察署民國
八十七年度偵字第五七三○、一一四五九號），提起上訴，本院判決如左：
    主      文
原判決關於丁○○部分撤銷。
丁○○行使偽造私文書，足以生損害於公眾及他人，處有期徒刑拾月，緩刑貳年。偽
造之八十七年六月十日戊○○與丙○○房屋租貨契約書上戊○○之署押及印文、丙○○之署押均沒收。
    事      實
甲、有罪部分：
一、丁○○係住於彰化縣田中鎮○○路○段四十五號「丁○○事務所」負責人，於民
    國八十七年六月間某日，受丙○○、乙○○之委託辦理申報「金馬獎美容名店」
    稅籍登記，詎丁○○竟未得丙○○及戊○○之同意，先委託不知情之不詳姓名成
    年人偽刻戊○○之印章，再將丙○○交其申報稅籍登記之印章，前往彰化縣稅捐
    稽徵處北斗分處，偽造八十七年六月十日戊○○與丙○○之房屋租貨契約書一份
    ，並於該契約書上偽造丙○○、戊○○之署押，蓋用上開印文後，當場持向彰化
    縣稅捐處北斗分處申報「金馬獎美容名店」設籍登記，使該分處不知情之承辦事
    務員將該不實事項，登載於其所掌設籍登記之公文書，足以生損害於戊○○、丙○○及稅捐稽徵處機關對於稅籍營業之正確性。
二、案經戊○○訴由臺灣彰化地方法院檢察署檢察官偵查起訴。
    理      由
一、右揭事實，迭據被告丁○○於偵查、原審及本院調查、審理時供認不諱，核與丙○○、乙○○供述之情節相符，並經告訴人戊○○指訴無誤，復有上開偽造之房
    屋租貨契約書在卷可稽，事證明確，其犯行堪以認定。
二、核被告丁○○所為，係犯刑法第二百十六條、第二百十條行使偽造私文書及同法
    第二百十四條之偵查務員登載不實文書罪（起訴書漏列本條文）。被告利用不知
    情之不詳姓名成年人偽造印章，為間接正犯，其偽造印章並蓋用偽印文及偽造署
    押，為偽造私文書之部分行為，偽造私文書後持以行使，偽造之低度行為為行使
    之高度行為所吸收，均不另論罪，所犯行使偽造私文書與使事務員登載不實文書
    罪間具有公法結果之牽連關係，為牽連犯，應從一重之行使偽造私文書罪處斷。
    原審予以論斷，本非無見，然贅認被告丁○○另犯行使業務上文書登載不實罪，
    復未依法沒收偽造之印文及署押，則尚有欠洽。公訴人上訴意旨指摘量刑過輕暨
    緩刑不當，雖無理由，惟原判決既有如上欠洽，仍應本院將原審關於此部分之判
    決予以撤銷改判。爰審酌被告之品行、犯罪之動機、目的、手段、所生危害、坦
    承犯行等一切情狀，量處如主文所示之刑。查被告未曾受有期徒刑以上刑之宣告
    ，有本院被告全國前案紀錄表在卷可稽，其因一時疏慮，罹犯刑章，經此偵審及
刑之宣告，當知所警惕，無再犯之虞，本院認所宣告之刑以暫不執行為適當，爰
    併宣告緩刑二年，以自啟新。偽造之八十七年六月十日戊○○與丙○○房屋租貨
    契約書上戊○○之署押及印文、丙○○之署押，均併依法宣告沒收。至偽造之戊○○印章，業經被告丟棄滅失，已據被告供明，故不予宣告沒收，附此敘明。
乙、無罪部分：
一、被告乙○○、丙○○被訴部分，經本院審理之結果，認第一審判決以乙○○、丙○○被訴之犯罪不能證明，予以諭知無罪，並無不當，應予撤銷，並引用第一審
    判決書記載之理由及證據（如附件）。
二、公訴人仍執前詞，指摘原審關於此部分之判決不當，經核非有理由，應予駁回。
據上論斷，應依刑事訴訟法第三百六十八條、第三百七十三條、第三百六十九條第一
項前段、第三百六十四條、第二百九十九條第一項前段，刑法第二百十六條、第二百
十條、第二百十四條、第二百十九條、第五十五條、第七十四條第一項，罰金罰鍰提
高標準條例第一條前段，判決如主文。
本案經檢察官甲○○到庭執行職務。
中      華      民      國    八十九     年      一       月    二十一  日
                                  臺灣高等法院臺中分院刑事第一庭
                                        審判長法  官  沈  佛  家
                                              法  官  朱      樑
                                              法  官  胡  國  棟
右正本證明與原本無異。
如不服本判決應於收受送達後十日內向本院提出上訴書狀，其未述上訴之理由者並
得於提起上訴後十日內向本院補提理由書（均須按他造當事人之人數附繕本）。
被告丙○○、丁○○不得上訴。
                                              書記官  吳  麗  慧
中      華      民      國    八十九     年      一       月    二十五  日
                                                                        Ｆ


司法院資訊處製作；財團法人民間司法改革基金會備份。
